# 请教陈版和各位大侠！非融资原因的应收款项如何确认逾期？

提问人：zxxiao2007 时间：2020-01-13 10:44:26
合同约定结算时间长于一年，如工程类的，一个大合同对一标段进行结算但需要工程全部完工或终验后方付款。此类业务如何算逾期天数。我考虑：
1 、合同约定付款条件未达到，不作为逾期，根据全部完工时间推断付款期大于 1 年。列长期应收款 推断具有融资性质
2 、不作为逾期，调整前瞻性信息调整
请问哪种方法更合适或有其他方法

回答人：chenyiwei
基本赞同方案 1 ，即以合同约定的付款期限是否已过作为判断特定应收款项“逾期”的标准。如果尚未到合同约定的付款期限，即使从发生日起算的账龄很长，也不算做已发生逾期。